# 求助陈版，交给客户的履约保证金无法收回如何进行会计处理？

提问人：熊本熊熊熊 时间：2023-09-04 10:08:
求助陈版，公司缴纳给客户的履约保证金无法收回，该计入什么科目？
1 、客户开具罚没通知，如考核不合格、存在违约行为等（合同中约定考核不合格/某些违约行为，客户可以扣罚），计入项目成本；
2 、存在诉讼，我司败诉履约保证金无法收回的计入营业外支出，我司胜诉但客户拒不支付的单项计提坏账准备；
3 、与客户就履约情况存在纠纷/项目结项过久未及时申请退回，业务人员确定难以收回，经公司审批同意后，进行坏账核销。
以上情况比较疑惑的是，缴纳履约保证金是为了经营活动，但违约导致无法收回又是非经常性损失，该如何区分。
如果考虑缴纳保证金的原因是为了经营活动，那么无法收回时是否都应计入项目成本；如果考虑违约是非经常性损失，客户罚没、诉讼、公司自行确认无法收回是否也属于违约行为需要计入营业外支出。（一般情况下公司自愿放弃也是因为在业务执行过程中有缺陷，若诉讼可能需要赔偿更多而自愿放弃）

回答人：chenyiwei
1 、因本企业存在履约瑕疵，客户依据合同约定扣罚保证金的，应冲减收入处理。
2 、“存在诉讼，我司败诉履约保证金无法收回”并不是一项单纯的事由，应根据诉讼的具体事由来判断。如果是由于本企业履约瑕疵导致客户起诉的，则处理同上述 1 ，即冲减收入。
3 、除非有明显证据表明履约保证金无法收回是由于客户信用状况方面的原因（财务状况恶化，无力归还保证金），否则均不应确认为信用减值损失和按坏账核销处理。如有证据表明本企业存在履约瑕疵导致损失保证金的，则应冲减收入处理。